【裁判字號】    99,訴,102
【裁判日期】    990505
【裁判案由】    搶奪等
【裁判全文】
臺灣苗栗地方法院刑事判決               99年度訴字第102號
公  訴  人  臺灣苗栗地方法院檢察署檢察官
被      告  甲○○
            乙○○
上列被告因搶奪等案件，經檢察官提起公訴（98年度偵字第4532
、4613、4884、5275、5652號、98年度偵緝字第223 號），本院
依簡式審判程序，判決如下：
    主  文
甲○○犯竊盜罪，共柒罪，各處有期徒刑參月。又共同犯竊盜罪
，處有期徒刑參月。又犯搶奪罪，共拾捌罪，各處有期徒刑柒月
。又共同犯搶奪罪，共貳罪，各處有期徒刑柒月。又犯搶奪未遂
罪，共貳罪，各處有期徒刑伍月。又共同犯搶奪未遂罪，處有期
徒刑伍月。應執行有期徒刑陸年捌月。
乙○○牙保贓物，共拾貳罪，均累犯，各處有期徒刑參月，如易
科罰金，均以新臺幣壹仟元折算壹日。應執行有期徒刑壹年拾月
，如易科罰金，以新臺幣壹仟元折算壹日。
    犯罪事實及理由
一、犯罪事實：
    本件犯罪事實，與檢察官起訴書犯罪事實欄之記載相同，茲
    引用之（如附件）。
二、證據名稱：
    除增加被告2 人於本院審理時之自白、臺灣高等法院被告前
    案紀錄表外，餘均引用起訴書證據並所犯法條欄標題一之記
    載（如附件）。
三、論罪科刑：
（一）核被告甲○○就起訴書附表一所為8 次犯行，均係犯刑法
      第320 條第1 項之竊盜罪；就起訴書附表二編號1 、3 至
      15、17、19至23所為，均係犯刑法第325 條第1 項之搶奪
      罪；就起訴書附表二編號2 、16、18所為，均係犯刑法第
      325 條第3 項、第1 項之搶奪未遂罪，此部分並依刑法第
      25條第2 項之規定減輕之。被告甲○○與綽號「阿貴」之
      成年男子就起訴書附表一編號1 所示之刑法第320 條第1
      項竊盜罪、就起訴書附表二編號4 所示之刑法第325 條第
      1 項之搶奪罪，與江仁宗就起訴書附表二編號1 所示之刑
      法第325 條第1 項之搶奪罪，與綽號「小偉」之成年男子
      就起訴書附表二編號2 所示之刑法第325 條第3 項、第1
      項之搶奪未遂罪，分別有犯意聯絡及行為分擔，均應依共
      同正犯論處。又被告甲○○所犯8 次竊盜、20次搶奪、3
      次搶奪未遂罪間，犯意各別，行為不同，應予分論併罰。
      又被告甲○○所為竊盜、搶奪、搶奪未遂犯行，係在有偵
      查犯罪權限之人尚未發覺前，主動向警方供出而自首接受
      裁判，爰依刑法第62條前段之規定減輕其刑。
（二）核被告乙○○就起訴書附表二編號5 、6 、7 、8 、9 、
      10、14、15、19、20、21、22所為，均係犯刑法第349 條
      第2 項之牙保贓物罪。被告乙○○所犯12次牙保贓物罪間
      ，犯意各別，行為不同，應予分論併罰。另被告乙○○受
      有期徒刑之執行完畢後，5 年以內故意再犯本案有期徒刑
      以上之罪，為累犯，應依刑法第47條第1 項規定加重其刑
      。
（三）爰審酌被告甲○○前有竊盜、搶奪等論罪科刑紀錄，被告
      乙○○前有竊盜、搶奪、贓物等論罪科刑紀錄，2 人均素
      行不佳，有臺灣高等法院被告前案紀錄表在卷可佐，而2
      人均正值青壯，卻不思以正途獲取財富，竟為本案多次犯
      行，實屬不該，然考量被告甲○○主動向警供出本案犯行
      ，且自警詢、偵查、迄審理時，均坦白認罪，犯後態度非
      差，被告乙○○於本院行準備程序時即坦承所有犯罪，難
      認犯後態度惡劣，惟其等犯罪所生之損害非小，且尚未賠
      償被害人，併參酌其等生活狀況、品行、犯罪之動機、目
      的、手段等一切情狀，認公訴檢察官對被告甲○○、乙○
      ○分別具體求處應執行有期徒刑7 年2 月、2 年2 月，均
      稍嫌較重，故略微調減，分別量處如主文所示之刑，並定
      其應執行之刑，以示懲儆。又司法院大法官會議於98年6
      月19日作成釋字第662 號解釋：「中華民國九十四年二月
      二日修正公布之現行刑法第四十一條第二項，關於數罪併
      罰，數宣告刑均得易科罰金，而定應執行刑之刑逾六個月
      者，排除適用同條第一項得易科罰金之規定部分，與憲法
      第二十三條規定有違，並與本院釋字第三六六號解釋意旨
      不符，應自本解釋公布之日起失其效力。」故對於數罪併
      罰，數宣告刑均得易科罰金，定應執行之刑超過6 個月之
      案件，參照司法院釋字第366 號、第662 號解釋意旨，仍
      得易科罰金；另刑法第41條於98年12月30日經總統令修正
      公布，於99年1 月1 日生效，該條第8 項明定於數罪併罰
      之數罪均得易科罰金，其應執行之刑逾6 個月者，亦適用
      之，即同此旨。被告乙○○前揭牙保贓物行為後，該易科
      罰金之法律有變更，依刑法第2 條第1 項但書規定，適用
      裁判時法律較有利於被告乙○○，故就其執行刑定其易科
      罰金之折算標準。至於被告甲○○用以行竊機車之自備鑰
      匙，因未扣案，且據其供稱業已丟棄（本院卷第194 頁背
      面），為免將來執行困難，爰不宣告沒收，末此敘明。
四、應適用之法條：
（一）刑事訴訟法第273 條之1 第1 項、第299 條第1 項前段、
      第310 條之2 、第454 條第2 項。
（二）刑法第2 條第1 項但書、第28條、第25條、第320 條第1
      項、第325 條第1 、3 項、第349 條第2 項、第47條第1
      項、第62條前段、第51條第5 款、修正後第41條第1 項前
      段、第8 項。
（三）刑法施行法第1 條之1 。
五、本判決係依刑事訴訟法第310 條之2 、第454 條第2 項製作
    ，依法僅記載當事人欄、主文、犯罪事實、證據名稱以及應
    適用之法條，又論罪科刑部分因有說明之必要，故併予敘明
    。如不服本判決，應於判決送達之日起10日內，向本院提起
    上訴（須附繕本）。
本案經檢察官唐先恆到庭執行職務。
中    華    民    國    99    年    5     月    5     日
                  刑事第二庭    法  官  魏宏安
以上正本證明與原本無異。
如不服本判決應於收受判決後10日內向本院提出上訴書狀，並應
應敘述具體理由。其未敘述上訴理由者，應於上訴期間屆滿後20
日內向本院補提理由書( 均須按他造當事人之人數附繕本) 「切
勿逕送上級法院」。告訴人或被害人如對本判決不服者，應具備
理由請求檢察官上訴，其上訴期間之計算係以檢察官收受判決正
本之日期為準。
                                書記官  張玉楓
中    華    民    國    99    年    5     月    5     日
附錄本判決論罪科刑依據之法條：
中華民國刑法第320條第1項
意圖為自己或第三人不法之所有，而竊取他人之動產者，為竊盜
罪，處5 年以下有期徒刑、拘役或5 百元以下罰金。
中華民國刑法第325條第1項、第3項
意圖為自己或第三人不法之所有，而搶奪他人之動產者，處6 月
以上5 年以下有期徒刑。
第 1 項之未遂犯罰之。
中華民國刑法第349條第2項
搬運、寄藏、故買贓物或為牙保者，處5 年以下有期徒刑、拘役
或科或併科1 千元以下罰金。

司法院資訊處製作；財團法人民間司法改革基金會備份。
